【裁判字號】    98,訴,58
【裁判日期】    980415
【裁判案由】    毒品危害防制條例
【裁判全文】
臺灣臺東地方法院刑事判決                98年度訴字第58號
公  訴  人  臺灣臺東地方法院檢察署檢察官
被      告  乙○○
                    (現另案於臺灣臺東監獄東成分監執行中)
上列被告因違反毒品危害防制條例案件，經檢察官提起公訴（97
年度毒偵字第461號），本院依簡式審判程序審理，判決如下：
    主  文
乙○○施用第一級毒品，累犯，處有期徒刑壹拾月。
    犯罪事實
一、乙○○前於民國87年間因施用毒品案件，經臺灣基隆地方法
    院以87年度易緝字第47號裁定送觀察、勒戒後，因無繼續施
    用毒品之傾向，於87年10月 1日釋放出所執行完畢，此次施
    用毒品犯行，並經臺灣基隆地方法院以87年度易緝字第47號
    判決，判處免刑確定；復於90年間（即前開觀察、勒戒執行
    完畢釋放後 5年內）因施用毒品案件，經臺灣臺中地方法院
    以90年度毒聲字第2329號裁定送觀察、勒戒後，認有繼續施
    用毒品之傾向，再由臺灣臺中地方法院以90年度毒聲字第29
    12號裁定令入戒治處所施以強制戒治，因其戒治成效經評定
    為合格，復經臺灣臺中地方法院以90年度毒聲字第5654號裁
    定停止戒治，且於90年12月14日停止戒治出所，並付保護管
    束，迄至91年6月9日保護管束期滿未經撤銷，視為強制戒治
    期滿執行完畢，該次施用毒品犯行，並經臺灣臺中地方法院
    以90年度豐簡字第254號判決，判處有期徒刑6月確定。另於
    93年間因施用毒品案件，經臺灣桃園地方法院以93年度壢簡
    字第165號判決，判處有期徒刑6月確定；復因贓物案件，經
    臺灣桃園地方法院以93年度桃簡字第1764號判決，判處有期
    徒刑3月確定，上開二罪，再經臺灣桃園地方法院以 95年度
    聲字第2951號裁定，定其應執行刑為應執行有期徒刑 8月確
    定，入監執行後，已於96年 1月24日縮刑期滿執行完畢。詎
    仍不知悔改，竟另基於同時施用第一級毒品及第二級毒品之
    犯意，於97年9月5日夜間10時許，在桃園縣中壢市○○街27
    巷 15號「皇家賓館」302室內，以將第一級毒品海洛因及第
    二級毒品甲基安非他命放置在玻璃球吸食器內，以火燒烤而
    吸食煙霧之方式，同時施用第一級毒品海洛因及第二級毒品
    安非他命1次。嗣於同年 9月6日15時30分許，為警在桃園縣
    八德市大伙寮6鄰7之 1號查緝另案通緝犯時，主動至警局接
    受訊問，並經其同意採尿送驗，確呈鴉片及安非他命類陽性
    反應，而查悉上情。
二、案經桃園縣政府警察局報請臺灣桃園地方法院檢察署檢察官
    呈請台灣高等法院檢察署檢察長令轉臺灣臺東地方法院檢察
    署檢察官偵查起訴。
    理  由
一、本件被告乙○○所犯非死刑、無期徒刑、最輕本刑為 3年以
    上有期徒刑之罪，或高等法院管轄第一審案件，被告於本院
    準備程序進行中，就被訴事實為有罪之陳述，經受命法官告
    知簡式審判程序之旨，且聽取被告及公訴人之意見後，經本
    院合議庭認合於刑事訴訟法第273條之1第 1項之規定，裁定
    改由受命法官獨任進行簡式審判程序，合先敘明。
二、上揭犯罪事實，迭據被告乙○○於偵查時及本院調查、審理
    時坦承不諱，並有臺灣檢驗科技股份有限公司濫用藥物檢驗
    報告、桃園縣政府警察局桃園分局被採尿人尿液暨毒品真實
    姓名對照表各1份在卷可稽。本案事證明確，被告犯行堪以
    認定。
三、被告供稱其係以將第一級毒品海洛因與第二級毒品甲基安非
    他命摻在一起放在玻璃球內燒烤而施用之方式，同時施用第
    一級毒品海洛因與第二級毒品甲基安非他命等語。按「海洛
    因可置於玻璃球中以火燒烤方式供吸食者吸取煙氣施用，此
    施用方式與將海洛因置於香菸中施用效果相當，均係透過肺
    部微血管將海洛因送入人體。將海洛因與安非他命混合並以
    火燒烤方式供吸食者施用後，經人體代謝所排出之尿液可檢
    出嗎啡及安非他命等成分」；「海洛因與安非他命等毒品通
    常均可以口服、鼻吸、注射或抽吸方式施用，如以錫箔紙或
    玻璃球燒烤產生煙霧藉口吸入之施用方式，俗稱『追龍』，
    另亦可加入美娜水後以針筒注射方式施用，視不同施用者之
    用毒習性，前述二者亦可混合使用」；又「毒品之施用並無
    一定方式，端視施用者之喜好而定。甲基安非他命之施用方
    法除注射外，另有燒煙吸食及吞服等。另依本局鑑驗毒品證
    物之經驗，曾發現海洛因與甲基安非他命摻雜之案例，由此
    研判確有可能將前述兩種毒品合併施用之可能」；此有法務
    部調查局93年8月20日函、92年7月9日調科壹字第092002038
    20號、93年9月調科壹字第09300366970號函各1份可參，是
    被告所稱同時施用第一、二級毒品並非不可採信。
四、按海洛因、甲基安非他命分別為毒品危害防制條例所列管之
    第一、二級毒品，不得非法持有、施用。核被告所為，係犯
    毒品危害防制條例第10條第 1項之施用第一級毒品罪及同條
    例第10條第 2項之施用第二級毒品罪。其持有第一級毒品海
    洛因與第二級毒品甲基安非他命之低度行為，應分別為其施
    用之高度行為所吸收，均不另論罪。被告係以將第一級毒品
    海洛因與第二級毒品甲基安非他命摻在一起施用之方式，同
    時施用第一級毒品海洛因與第二級毒品甲基安非他命，業已
    認定如前述，被告所犯上開施用第一級毒品罪、施用第二級
    毒品罪2罪間，顯係一行為觸犯數罪名，屬想像競合犯，應
    從較一重之施用第一級毒品罪處斷，公訴人認係數罪併罰，
    容有誤會。又被告有事實欄所載論罪科刑並執行完畢之情形
    ，有臺灣高等法院被告前案紀錄表1份在卷可參，其於受有
    期徒刑執行完畢後5年內，故意再犯本案有期徒刑以上之罪
    ，為累犯，應依刑法第47條第1項之規定加重其刑。再刑法
    第62條所規定之自首，以對於未發覺之罪，向有偵查權之機
    關或公務員自承犯罪，進而接受裁判為要件。具有裁判上一
    罪關係之犯罪，苟全部犯罪未被發覺前，行為人僅就其中一
    部分犯罪自首，固仍生全部自首之效力（最高法院90年度台
    上字第5435號判決參照）。然有無自首乃單純之事實認定問
    題，與裁判上一罪之法理無關，自無所謂一部自首效力是否
    及於全部之審判不可分原則之適用，故裁判上一罪犯罪事實
    有無自首，仍應就全部犯罪行為，分別為個別的觀察認定（
    最高法院80年度台上字第4327號判決參照）。被告固於97年
    9月6日18時許為警查獲另案通緝犯時，主動向桃園縣政府警
    察局桃園分局員警顏旭成自首其所犯前述97年9月5日之施用
    甲基安非他命犯行，此有被告乙○○警詢筆錄在卷可稽（見
    97年毒偵字第6032號卷第5頁），其此部分犯行固符合刑法
    第62條自首之要件；然員警顏旭成於當日經被告同意對其採
    尿送驗，結果呈嗎啡陽性反應，故此部分施用海洛因犯行自
    不為其上開自首之效力所及，惟仍屬於被告施用毒品犯行之
    一部。申言之，被告雖就其所犯裁判上一罪之一部分自首，
    然從個別犯行之事實上觀察，其效力不能及於其他施用毒品
    犯行，是故，其所應論處之一罪，即無從分割而依自首之例
    予以減輕，應予敘明。爰審酌被告前已經觀察勒戒、強制戒
    治，竟仍無法戒除毒癮，顯然自制力薄弱，無視毒品對其個
    人身心及社會之負面影響，仍繼續施用毒品，惟念其所為係
    戕害自身身心健康，犯罪手段、情節及所生危害均尚非重大
    ，參以其犯罪後坦承犯行，態度尚佳等一切情狀，量處如主
    文所示之刑，以資懲儆。至被告用以施用毒品之玻璃球，業
    已滅失，故不為沒收之宣告，附此敘明。
據上論斷，依刑事訴訟法第273條之1第1項、第299條第1 項前段
，毒品危害防制條例第10條第1項、第2項，刑法第11條前段、第
55條、第47條第1項，判決如主文。
本案經檢察官甲○○到庭執行職務。
中    華    民    國     98    年    4    月    15    日
                  刑事第二庭    法  官  蔡慧雯
以上正本證明與原本無異。
如不服本判決應於收受送達後10日內向本院提出上訴書狀，並應
敘述具體理由；其未敘述上訴理由者，應於上訴期間屆滿後20日
內向本院補提理由書（均須按他造當事人之人數附繕本）。「切
勿逕送上級法院」。
                                書記官  林慧芬
中    華    民    國    98    年    4     月    15    日
附錄本判決論罪科刑法條：
毒品危害防制條例第10條
施用第一級毒品者，處6月以上5年以下有期徒刑。
施用第二級毒品者，處3年以下有期徒刑。


司法院資訊處製作；財團法人民間司法改革基金會備份。
